

- ★ Taza, Maroc
- Mé le 04/12/1998
- % mellaksoufiane.vercel.app
- Marocain
- Permis B
- 0772417052

# Compétences techniques

#### **Back End**

Node.JS, ExpressJS, Spring Boot, Spring Security, NPM, PHP, Modelview-controller

#### **Front End**

HTML5, CSS3, JavaScript, TypeScript, Angular, React, NextJS, Bootstrap

## Design/Modelisation:

Merise, UML 2.0, Design Pattern.

#### Database:

Oracle, MySQL, MongoDB

# **Développement & Oprération**

Git, Scrum, Agile, Heroku, Vercel

## Atouts:

- Exigent et travailleur
- Rigoureux
- Autonomie et initiative

## Langues

#### Arabe

Maternelle

## Français

Billingue

# **Anglais**

Courant

## Soufiane Mellak

# Ingénieur d'Etat en Data & Software Engineer

Marocain, âgé de 23 ans, ingénieur d'état en Data & Software Engineer. Je suis à la recherche d'une opportunité qui me permettra d'évoluer dans le domaine que j'apprécie autant, d'enrichir mes connaissance, et de faire preuve de mes compétences.

# Expériences professionnelles

# Stage de projet fin d'étude | Développeur Full Stack

De mars 2022 à juillet 2022 Royal Air Maroc Handling Casablanca

- Développement d'un site web dynamic pour effectuer des réservations en ligne de salons/lounges de l'aéroport Mohammed V.
- Développement d'une application web coté back office pour la gestion de réservation.

**Outils:** Angular, Node js, Express js, MongoDB, Heroku, Vercel, Git, Github, VsCode.

# Stage d'application | Développeur Spring boot/Angular

D'août 2021 à septembre 2021 Hightech Payment Systems Casablanca

• Développement d'une interface graphique pour la gestion des PowerCard de types : crédit, débit et prépayé.

Outils: Spring Boot, MongoDB, Angular

# Diplômes et Formations

## Cycle ingénieur en Data & Software Engineering

De 2020 à Institut national de statistique et d'économie appliquée 2022 Rabat

# Classe préparatoire aux grandes écoles

De 2017 à 2019 Charif Al Idrissi Taza

#### Baccalauréat scientifique

De 2015 à 2016 Lycée Ibn El Yassamine Taza

## Projets et expériences personnelles

## Portfolio personnel

2022

Réalisation d'un portfolio personnel qui contient toutes les informations personnelles (CV, Projet, résumé).

Outils: React.js, Node.js, Express.js, CSS3, VsCode, Vercel

## Projet FullStack Workshop

2022

Construction d'une application qui permet de télécharger et de répertorier des vidéos. Et host le projet dans un repository Github.

**Outils :** React/Nextjs, Apollo Client, Nodejs, GraphQL(Apollo Server / Express),

Heroku, Git, Github.

## Projet Spring boot

2021

Réalisation d'une application de gestion d'employés et leurs contrats d'embauches

outils: Spring Boot, Spring Data, Spring Security, MySQL, Thymeleaf